# 股权转让可变对价账务处理

提问人：tianxiaweigong 时间：2019-03-13 16:44:08
请教陈版主和各位前辈，A 企业将其持有的 B 公司股权转让给自然人 C，约定转让对价为现金 + 某上市公司 20 万股股票在三年后某一时点对应的股票市价（B公司会被该上市公司收购）。请问应该如何处置账面长投？

回答人：chenyiwei
对于可变对价，应确认为一项以公允价值计量且其变动计入损益的金融资产，其初始计量和后续计量金额理论上应考虑期权因素的影响，但鉴于现在难以预测三年后的股价，故也可以接受按照该上市公司 20 万股股票在该交易日的市价进行初始计量。